【裁判字號】    89,自,571
【裁判日期】    900530
【裁判案由】    竊佔
【裁判全文】
臺灣高雄地方法院刑事判決                          八十九年度自字第五七一號
    自  訴  人  勤豐房屋仲介有限公司 設高雄市○○○路五十號
    代  表  人  乙○○
    被      告  丙○○
右列被告因竊盜案件，經自訴人提起自訴，本院判決如左：
    主  文
丙○○竊盜，處有期徒刑肆月，如易科罰金，以參佰元折算壹日。
    事  實
一、丙○○曾於八十六年間因犯詐欺罪，經法院判處有期徒刑十月，緩刑三年（緩刑
    宣告於八十九年間經法院撤銷），於八十七年間又因犯業務侵占罪，經法院判處
    有期徒刑十月（均尚未執行完畢，非屬累犯），素行不佳。其復於八十九年七月
    間某日，利用在乙○○任負責人之勤豐房屋仲介有限公司（下稱勤豐公司，位於
    高雄市○○○路五十號，係加入住商不動產公司之連鎖店）上班機會，乘機竊取
    公司一部電腦內之硬碟等零件及其內之軟體，價值約新台幣（下同）三萬元，旋
    即未再至公司上班。嗣經乙○○發覺有異，而查獲上情。
二、案經勤豐公司代表人乙○○向本院提起自訴。
    理  由
一、訊據被告丙○○矢口否認有右揭竊盜犯行，辯稱：伊於公司服務期間內無竊取公
    司電腦之零件，係公司電腦故障，伊請友人幫忙修復後，即將電腦送回公司，切
    結書係伊被迫之下所寫，伊無竊取該電腦內之任何零件物品云云。經查：
（一）右揭事實，業據自訴代表人乙○○到庭指訴綦詳，復有被告書立之切結書一紙
      ，其上記載：被告坦承於八十九年七月間竊取公司店內之電腦零件等語在卷可
      稽（參本院卷第三一頁）。又被告對自訴人指稱：其於八十九年五月間使用陳
      文昌之假名至勤豐公司應徵業務員後上班，八十九年七月間旋即離職一情，並
      不爭執，而被告並未能合理說明其使用他人假名及離職原因，衡情常情，被告
      若非有不法情事，豈會自始即以假名應徵，且於任職未久後即無故離職，是被
      告於任職期間，確有竊取上開電腦內部零件及資料，應堪認定。
（二）自訴人否認該電腦有故障送修情事，而經本院諭請被告提出請友人修理電腦之
      相關證據，被告均未提出，是被告所稱係該公司電腦故障，伊將其送修，伊未
      竊取電腦零件等語，尚難採信。另被告雖辯稱該切結書係受自訴人脅迫下所簽
      具，內容並非真實云云，惟此為自訴代表人所否認，而被告亦未能舉證以實其
      說，是其所辯，亦難採認。另被告雖主張證人甲○○可證明上開切結書，係伊
      在被限制自由行動下所簽具，惟證人甲○○經本院傳訊到庭則陳稱：其當時並
      未親眼見到被告被迫寫切結書，當日晚上，被告到其住處，其亦未聽聞被告談
      及被迫寫切結書一事（參本院卷第八一頁筆錄），是依上開證人之證詞，亦無
      從為有利於被告之認定。
（三）綜上所述，被告所辯均屬卸責之詞，委無可採，事證明確，其犯行洵堪認定。
二、核被告所為，係犯刑法第三百二十條第一項之竊盜罪。爰審酌被告前有詐欺、業
    務侵占罪前科，有台灣高雄地方法院檢察署刑案資料查註紀錄表在卷可稽，其素
    行不佳，復利用於上班之際，竊取公司電腦內之零件及資料，損及公司之財產利
    益，犯後否認犯行，未見悔意，惟念其所竊得之財物非鉅，且已將竊得之物品返
    還予自訴人（參本院卷第五十六頁筆錄）等一切情狀，量處如主文所示之刑，以
    資懲儆。又被告行為後刑法第四十一條已於九十年一月四日修正，同年月十日經
    總統公布施行，由原來犯最重本刑為三年以下有期徒刑之罪，而受六個月以下徒
    刑或拘役之宣告得易科罰金之要件，修改為犯最重本刑為五年以下有期徒刑之罪
    ，而受六個月以下徒刑或拘役之宣告得易科罰金之要件，比較新舊法應以新法有
    利於被告，自應依刑法第二條第一項前段規定，適用裁判時前開修正之刑法第四
    十一條第一項規定，就被告所宣告之刑併以諭知易科罰金之折算標準。
據上論斷，應依刑事訴訟法第三百四十三條、第二百九十九條第一項前段，刑法第二
條第一項前段、第三百二十條第一項、第四十一條第一項，罰金罰鍰提高標準條例第
一條前段、第二條，判決如主文。
中      華      民      國    九十      年      五      月     三十     日
                                  臺灣高雄地方法院刑事第二庭
                                      法  官  施  柏  宏
右正本證明與原本無異。
如不服本判決，應於判決送達後十日內，向本院提出上訴狀。
                                      書記官  邱  秋  珍
中      華      民      國    九十      年      五      月     三十     日
附錄本案論罪科刑法條：
刑法第三百二十條第一項：
意圖為自己或第三人不法之所有，而竊取他人之動產者，為竊盜罪，處五年以下有期
徒刑、拘役或五百元以下罰金。


司法院資訊處製作；財團法人民間司法改革基金會備份。
